# 请教陈版主，关于地下管线的改迁补偿款的账务处理

提问人：小闲一会 时间：2017-08-14 11:05:20
公司的地下运输管线在运行的过程中，可能会由于当地城镇建设规划或道路、桥梁建设及其他一些原因需要对一条长输管线的某一段进行改迁重建。由于改迁通常并非公司的主观意愿，也非公司主观的固定资产更新需要，公司通常会因改迁得到一定的补偿。改迁不会导致公司运输管线的用户数量增加，对公司未来的经济利益流入不会带来显著的改变。 主要运作方式和账务处理方案如下： 一、当地政府、政府投资平台、路桥公司、铁建公司（以下简称“补偿方”）按照改线重建的全部成本或一部分成本给予补偿，公司自行建造； 账务处理： 1 、收到补偿款时， 借：银行存款 贷：其他应付款—补偿方 2 、改迁工程在建时， 借：在建工程---改线 贷：银行存款 3 、改迁工程完工，达到使用状态时 A、将原线路中的废弃部分（被替换部分）账面净值转入固定资产清理 借：固定资产清理 累计折旧 贷：固定资产 B、补偿方支付的补偿款优先弥补被替
换部分资产的损失 借：其他应付款---补偿方 贷：固定资产清理 C、补偿款在弥补被替换部分资产的损失后，如有余额，冲减改线工程的建造成本 借：其他应付款—补偿方 贷：在建工程---改线
D、改线工程扣减补偿款后，转入固定资产，按公司折旧年限计提折旧 借：固定资产 贷：在建工程---改线 二、由补偿方负责重建线路，线路建设完成后移交给公司； 账务处理： 按照不具有商业实质的非货币资产交换处理。 三、 由补偿方、公司、施工方签订三方协议，补偿方将资金打给公司，由公司支付资金给施工方，施工方开发票给补偿方。 账务处理：
1 、资金收支作为代收代付处理； 2 、改线资产移交给公司时，按照不具有商业实质的非货币资产交换处理。 请问陈版主，上述处理是否恰当？请版主指点

回答人：chenyiwei
你的理解总体上合理。

提问人：小闲一会 时间：2017-08-14 20:06:00
B、补偿方支付的补偿款优先弥补被替换部分资产的损失 借：其他应付款---补偿方 贷：固定资产清理 C、补偿款在弥补被替换部分资产的损失后，如有余额，冲减改线工程的建造成本 借：其他应付款—补偿方
贷：在建工程---改线 版主，重点是这两笔分录。是如上述这样处理合适，还是将 补偿方支付的补偿款优先弥补被替换部分资产的损失后，余额部分一次性确认营业外收入 或者是余额部分确认为递延收益，按照新资产的折旧年限去摊销，哪种方式更合适呢？

回答人：chenyiwei
因为补偿并非来源于政府，因此补偿款超出原资产账面价值的部分冲减新资产账面价值也是可以的。当然也可以选择作为递延收益，在新资产折旧年限内摊销。但不可以一次性计入营业外收入。

提问人：小闲一会 时间：2017-08-15 10:32:27
版主，补偿款大部分情况下都是来源于政府或城投公司，少部分情况下来源于路桥公司、铁建公司等一些企业单位，补偿款的金额有可能等于新线的建造成本，也可能低于新线的建造成本，至于可以得到多少补偿，取决于公司与补偿方的谈判结果，是不是无论补偿方是谁，无论补偿金额是多少的情况下，我都可以按照这样的原则进行账务处理？谢谢！

回答人：chenyiwei
都可以适用。